臺灣嘉義地方法院刑事判決　　　　　　　　　　　　　九十三年度訴字第二三七號
　　公　訴　人　臺灣嘉義地方法院檢察署檢察官
　　被　　　告　甲○○
右列被告因違反毒品危害防制條例案件，經檢察官提起公訴（九十三年度毒偵字第二
三二號），本院裁定進行簡式審判程序判決如左：
    主  文
甲○○連續施用第一級毒品，累犯，處有期徒刑捌月。扣案含第一級毒品海洛因（量
微無法稱重）之殘渣袋壹只、斜削吸管壹支均沒收。
    事  實
一甲○○曾因施用毒品案件，經本院以八十八年度毒聲字第七四號裁定送勒戒處所觀
  察、勒戒後，認有繼續施用毒品之傾向，由本院以八十八年度毒聲字第一八二號裁
  定令入戒治處所施以強制戒治，期滿於民國八十九年五月十九日由臺灣嘉義地方法
  院檢察署檢察官以八十九年度戒毒偵字第六四號不起訴處分確定；再因施用毒品案
  件，經本院以八十九年度毒聲字第九二六號裁定令入戒治處所施以強制戒治，並由
  本院於八十九年七月五日以八十九年度簡字第二九八號判決處有期徒刑五月，於八
  十九年七月三十一日確定，於九十年七月四日易科罰金執行完畢。詎甲○○於前開
  案件執行完畢釋放後，仍不知悔改，復基於概括犯意，自九十三年一月初某日起至
  九十三年二月十八日晚上某時止，在嘉義市○○街一五０附一號住處及嘉義市○○
  路五三九號嘉義基督教醫院（公訴意旨誤為聖馬爾定醫院）廁所內等地連續施用第
  一級毒品海洛因多次，嗣於九十三年二月十九日上午十時許為警在上開醫院病房內
  查獲，並扣得其所有持以施用海洛因之殘渣袋一只（內含海洛因，但量微無法稱重
  ）、斜削吸管一支，經警採尿送驗，結果呈嗎啡陽性反應。
二案經嘉義市警察局第二分局報告臺灣嘉義地方法院檢察署檢察官偵查起訴。
    理  由
一訊據被告甲○○對於右揭犯罪事實坦承不諱（本院卷第三九頁），其尿液於九十三
  年二月十九日中午十二時經警採集送驗，呈現嗎啡陽性反應（按海洛因於人體會代
  謝成嗎啡，因此涉嫌施用海洛因者，係檢驗其尿液中之嗎啡反應），並有行政院衛
  生署管制藥品管理局檢驗成績書、尿液送驗姓名對照表可稽（警卷第十頁、偵查卷
  第二二頁），被告之自白與事實相符，足以採信，其連續施用第一級毒品犯行洵堪
  認定。查被告曾因施用毒品案件，經本院以八十八年度毒聲字第七四號裁定送勒戒
  處所觀察、勒戒後，認有繼續施用毒品之傾向，由本院以八十八年度毒聲字第一八
  二號裁定令入戒治處所施以強制戒治，期滿於八十九年五月十九日由臺灣嘉義地方
  法院檢察署檢察官以八十九年度戒毒偵字第六四號不起訴處分確定；再因施用毒品
  案件，經本院以八十九年度毒聲字第九二六號裁定令入戒治處所施以強制戒治，並
  由本院於八十九年七月五日以八十九年度簡字第二九八號判決處有期徒刑五月，於
  八十九年七月三十一日確定，於九十年七月四日易科罰金執行完畢，此有臺灣高等
  法院被告全國前案紀錄表在卷可參，被告於前開案件執行完畢釋放後，五年內再犯
  毒品危害防制條例第十條第一項之罪，事證明確，應依法論科。
二按海洛因屬毒品危害防制條例第二條第二項第一款所定之第一級毒品，被告施用第
  一級毒品海洛因多次，核其所為，均係犯該條例第十條第一項之罪。被告施用毒品
  前持有毒品之低度行為，應為施用毒品之高度行為所吸收，不另論罪。被告先後施
  用毒品多次行為，時間緊接、犯罪構成要件相同，顯係基於概括犯意為之，應依刑
  法第五十六條連續犯規定論以一罪，並加重其刑。查被告曾因施用毒品案件，經本
  院以八十九年度簡字第二九八號判決處有期徒刑五月確定，並於九十年七月四日易
  科罰金執行完畢，已如前述，其受有期徒刑之執行完畢，五年內再犯有期徒刑以上
  之罪，為累犯，應依刑法第四十七條規定遞加重其刑。被告施用毒品地點包含前開
  住處與嘉義基督教醫院（警卷第二頁正面），公訴意旨誤為住處與聖馬爾定醫院，
  應予更正。爰審酌被告素行欠佳，前曾施用毒品，未思悔改，缺乏禁絕毒害決心，
  惟施用毒品犯行係戕害自身健康，尚未危害他人，於本院審理中坦承犯行，態度良
  好及其他一切情狀，量處如主文所示之刑，以資懲儆。扣案之殘渣袋一只、斜削吸
  管一支均為被告所有，且為供其施用第一級毒品犯罪所用之物，又該只殘渣袋經檢
  驗認含第一級毒品海洛因（量微無法稱重），並有法務部調查局檢驗通知書可憑（
  偵查卷第十六頁），均應依刑法第三十八條第一項第二款宣告沒收。
據上論斷，應依刑事訴訟法第二百七十三條之一第一項、第二百九十九條第一項前段
，毒品危害防制條例第十條第一項，刑法第十一條前段、第五十六條、第四十七條、
第三十八條第一項第二款，判決如主文。
本案經檢察官朱介斌到庭執行職務。
中      華      民      國    九十三    年      七    月     十二     日
                                       臺灣嘉義地方法院刑事第二庭
                                           法  官  廖  政  勝
右正本證明與原本無異。
如不服本判決，應於判決送達後十日內向本院提出上訴狀( 應附繕本 )。告訴人或被
害人如對於本判決不服者，應具備理由請求檢察官上訴，其上訴期間之計算係以檢察
官收受判決正本之日期為準。
中      華      民      國    九十三    年      七      月     十二     日
                                          書記官   陳  湘  蓉
附錄本案論罪科刑法條全文：
毒品危害防制條例第十條第一項
施用第一級毒品者，處六月以上五年以下有期徒刑。
